Israel Mendes Da Silva

Data Analysis and B.I.



ENDERECO

NACIONAL IDADE

E-MAIL

Rua Nova Pátria. São Paulo, Brasil.,

São Paulo, 04151-050, Brasil

israel.mendez232@gmail.com

ADE Brasileiro

TELEFONE 11 9446 91995

DATA DE NASCIMENTO 10/07/1995

REDES SOCIAIS

Site Pessoal

Perfil

Trabalho com dados há mais de três anos, desde o processo de coleta e limpeza até visualizações para tirar insights para tomadas de decisões mais assertivas. Realizando análises de grandes quantidades dados, propondo testes a/b ou de hipóteses para melhorar a experiência do usuário.

Experiência Profissional

Out 2019 - Presente

SÃO PAULO

Head of Data & B.I.

Vetsmart

Responsável por estruturar à área de dados na maior startup de medicina veterinária do país. Com o objetivo de gerenciar uma equipe voltada para alta performance e melhores entregas de projetos, pensando em infraestruturas e arquiteturas sustentáveis no curto/médio/longo prazo. Essa rotina inclue:

- · Dailys e avaliações de sprints para aumento de produtividade com métodos ágeis;
- Definição e Cálculo das metas anuais e mensais de todas áreas, para acompanhamento de KPIs do negócio como um todo;
- Acompanhamento de projetos de Data Science e Data Engineering. Desde a pesquisa e modelagem, até produtização e entrega;
- Criação e manutenção de dashboards, contendo uma diversidade de dados como P&L (informações financeiras), Performance dos Anúncios (Marketing e Conteúdo) ou Engajamento (Aplicativos e Plataformas);
- Uso constante das ferramentas como MongoDB, Docker, Kubernets e outras para melhorar o dia-a-dia da entrega de dados;
- Usar de uma diversidade de bancos de dados diariamente, como MongoDB, PostgreSQL, MySQL e outros;
- Migrações e criações de DWs complexos com alto volume de informações, seja usando BigQuery, Redshift, Athena e outros.

Abr 2018 - Out 2019

SÃO PAULO

Analista de Marketing Pleno

Estratégia Concursos

Destaques da minha função:

 Supervisão e liderança do time de CRM, composto por cinco pessoas. Realização de treinamento diários com os integrantes da equipe e tomada de decisões estratégicas para melhorar sempre os processos de Email Marketing/CRM;

- Criação de dashboards no Tableau que é atualizado diariamente/semanalmente para fazer a gestão de indicadores(KPIs), desenvolvimento também da infraestrutura para comportar um banco de dados NoSQL para armazenar essas informações;
- Otimizações nas querys do CRM e também do ecommerce em SQL, reduzindo até 50% do tempo de execução das consultas e facilitando a vida do usuário (cliente e equipe interna);
- Participei da implementação e otimizações de metodologias ágeis, e de squads na empresa;
- Manipulação e limpeza de diversas fontes de dados com grandes quantidades de informações de sistemas como de CRM, Google Analytics 360, ecommerces e mais juntos na plataforma do Google Cloud Plataform para construção de mensagens mais personalizadas com os respectivos dados conectados dos clientes;
- Criações e implementações de scripts e modelos preditivos em Python para melhorias do dia-a-dia da operação como: exclusão de e-mails inválidos da base de CRM, modelo para prever um score para cada lead e oportunidade, validador de e-mails em tempo real no AWS que é utilizado via API nos formulários. Todos devidamente documentados e salvos no repositório GitHub da instituição.

Nov 2017 — Abr 2018 SÃO PAULO

Analista de Marketing Digital e CRM Pleno

Enext Consultoria

Um breve resumo das atividades e resultados:

- Elaboração e construção de dashboards em PowerBI para os clientes com diversas fontes de dados conectadas como: Facebook Ads, Google Adwords, Google Analytics, Ecommerce (Vtex, Shopify, Magento) e CRM;
- Criação de relatórios semanais e mensais com detalhes da eficiência e performance de indicadores, além de análises profundas para gerar insights para gerar impacto nas decisões dos clientes.
- Limpeza e tratamentos semanais das listas de email, armazenadas em bancos de dados relacionais;
- Realizações de Testes A/B e acompanhamento dos resultados para criação de campanhas que melhorem o engajamento com o cliente e marca.

Formação Académica

Jul 2019 - Presente

Universidade Anhembi Morumbi

SÃO PAULO

Engenharia de Computação

Curso focado na área de desenvolvimento de softwares, automações, infraestruturas e também construção de elementos eletrônicos complexos.

Jan 2014 - Dez 2017

SÃO PAULO

Universidade Presbiteriana Mackenzie

Publicidade com Ênfase em Marketing

Curso de comunicação social, com foco em publicidade e propaganda. E ênfase em Marketing, com uma carga horária mais voltada para planejamento estratégico, estatística, pesquisa de mercado e análises de performances.

Competências	Front End (JS)	• • • • •	AWS	• • • • •
	Python	• • • • •	Docker	• • • • •
	SQL	• • • •	Redshift	••••
	Tableau Power Bl	• • • • •	Bancos Relacionais MongoDB	• • • • •
Idiomas	Inglês	• • • • •	Português	••••
	Espanhol	••••		

Estágios

Dez 2015 - Nov 2017

SÃO PAULO

Estagiário de Field Marketing

GE Healthcare

Segue um resumo das minhas principais atividades nesse período de dois anos:

- Fui líder do grupo de estagiários de São Paulo. Cuidei de mais de vinte eventos e atividades ao longo dos anos, além de criar comunicações internas para mais de 150 estagiários da cidade;
- Criação de dashboards no Salesforce para visualização de dados e para acompanhamento da liderança comercial com visualização de oportunidades e vendas, para melhores tomadas de decisões baseadas em dados em tempo real;
- Realizações de pesquisas e relatórios para avaliação de: market share, NPS, leads, oportunidades e performance do marketing/vendas;
- Elaboração de campanhas digitais que iam desde a criação de páginas com React/Angular para captação de leads até o tratamento comercial através de anúncios do Adwords. Gerando um aumento mensal de 25% leads além do habitual esperado pelo time de marketing.

Cursos

Nov 2018 – Mar 2019 Fundamentos de Análise de Dados - Nanodegree

Udacity

Jan 2020 – Jan 2020 Amazon Web Services for Architects Essential Training

Linkedin Learning

Jan 2020 – Jan 2020 LGPD - Lei Geral de Proteção de Dados

Udacity